【裁判字號】    97,上訴,1354
【裁判日期】    970829
【裁判案由】    違反毒品危害防制條例
【裁判全文】
臺灣高等法院高雄分院刑事判決        97年度上訴字第1354號
上  訴  人
即  被  告  甲○○
                    另居高雄市.
                    （現另案高雄監獄執行中）
上列上訴人因違反毒品危害防制條例案件，不服臺灣高雄地方法
院97年度審訴字第2214號中華民國97年6 月30日第一審判決（起
訴案號：臺灣高雄地方法院檢察署97年度毒偵字第3377號），提
起上訴，本院判決如下：
     主  文
上訴駁回。
     事  實
一、甲○○於民國（以下同）82年間曾犯施用毒品罪、偽造有價
    證券罪、違反麻醉藥品管理條例罪，經台灣高雄地方法院分
    別判處有期徒刑3 年3 月、4 年6 月、4 月、3 月確定，經
    定執行刑為有期徒刑8 年2 月，於85年5 月15日假釋出監，
    嗣遭撤銷假釋，再度入監服刑，於93年11月30日執行完畢，
    又於95年間，因施用毒品案件，經臺灣高雄地方法院以95年
    度毒聲字第1737號裁定送觀察、勒戒後，認有繼續施用毒品
    傾向，而由同法院以95年度毒聲字第2073號裁定令入戒治處
    所施以強制戒治，於96年7 月1 日強制戒治執行完畢釋放，
    詎其仍不知悔改，又於97年1 月24日下午8 時35分許回溯24
    小時內某時在高雄市在其位於高雄市○○區○○路136 巷14
    號之居所，施用第一級毒品海洛因1 次，嗣因屬轄區毒品列
    管人口，於同日20時35分許，至高雄市政府警察局苓雅分局
    採尿送驗，結果尿液代謝物呈現施用毒品海洛因代謝後之可
    待因與嗎啡陽性反應而查獲；又於97年2 月5 日下午2 時30
    分許回溯24小時內某時在高雄市○○區○○路136 巷14號之
    居所，又施用第一級毒品海洛因1 次，嗣因於同日上午8 時
    30分許，在高雄市左營區○○○路448 之1 號前因另涉嫌竊
    盜案為警查獲，經同意採尿送驗，結果尿液代謝物結果尿液
    代謝物呈現施用海洛因代謝後之嗎啡陽性反應，又再被警查
    獲。
二、案經高雄市政府警察局暨苓雅分局移送台灣高雄地方法院檢
    察署檢察官偵查起訴。
     理  由
一、上揭2 次施用毒品海洛因之事實，業據上訴人甲○○於原審
    及本院審理中坦承不諱，又上訴人甲○○2 次被查獲時經警
    採取其尿液檢驗，2 次均有嗎啡反應，並有正修科技大學超
    微量研究科技中心97年2 月18日編號R00-0000-000號檢驗報
    告，及高雄市立凱旋醫院97年2 月20日編號A00000000 號濫
    用藥物尿液檢驗報告、尿液採證代碼表可稽，足證上訴人甲
    ○○自白有施用毒品海洛因核與事實相符。又上訴人甲○○
    於95年間，因施用毒品案件，經臺灣高雄地方法院以95年度
    毒聲字第1737號裁定送觀察、勒戒後，認有繼續施用毒品傾
    向，而由同法院以95年度毒聲字第2073號裁定令入戒治處所
    施以強制戒治，於96年7 月1 日強制戒治執行完畢釋放，有
    其前科表可憑，足證上訴人甲○○於戒治完畢後5 年內又再
    犯施用毒品，事證明確，其犯行已堪認定。
二、按海洛因係毒品危害防制條例第2 條第2 項第1 款所稱之第
    一級毒品，上訴人甲○○2 次施用毒品海洛因，核其所為，
    係犯該條例第10條第1 項之施用第一級毒品罪2 罪。上訴人
    甲○○持有第一級毒品海洛因後，進而施用，其持有之低度
    行為應為施用之高度行為所吸收，不另論其持有毒品罪。上
    訴人甲○○2 次施用毒品海洛因，所犯上開施用毒品2 犯行
    間，犯意各別、行為互殊，依法應分論併罰。上訴人甲○○
    於82年間曾犯施用毒品罪、偽造有價證券罪、違反麻醉藥品
    管理條例罪，經台灣高雄地方法院分別判處有期徒刑3 年3
    月、4 年6 月、4 月、3 月確定，經定執行刑為有期徒刑8
    年2 月，於85年5 月15日假釋出監，嗣遭撤銷假釋，再度入
    監服刑，於93年11月30日執行完畢之事實，有臺灣高等法院
    被告前案紀錄表及臺灣高雄地方法院檢察署被告之刑案資料
    查註紀錄表在卷可稽，其受有期徒刑執行完畢，5 年內故意
    再犯本件最重本刑為有期徒刑以上之2 罪，為累犯，均應依
    刑法第47條第1 項規定加重其刑。
三、原審適用毒品危害防制條例第10條第1 項，刑法第11條前段
    、第47條第1 項、第51條第5 款規定，並審酌上訴人甲○○
    甫於96年經強制戒治後，尚未能戒絕毒癮，又再施用毒品海
    洛因，前開強制戒治處分實難矯治其惡性，其犯後坦承罪行
    ，態度良好，而所犯係為戕害自己身心健康之行為，未對他
    人造成損害等一切情狀，分別量處9 月、9 月，並定其應執
    行之刑為有期徒刑1 年2 月。經核原判決認事用法並無不合
    ，量刑及定執行刑亦屬適當，上訴人甲○○上訴指摘原判決
    量刑過重，為無理由，應予駁回。
據上論斷，應依刑事訴訟法第368 條，判決如主文。
本案經檢察官許月雲到庭執行職務。
中    華    民    國    97    年    8     月    29    日
                    刑事第六庭    審判長法  官  王憲義
                                        法  官  邱永貴
                                        法  官  張盛喜
以上正本證明與原本無異。
如不服本判決應於收受本判決後10日內向本院提出上訴書狀，其
未敘述上訴理由者，並得於提起上訴後10日內向本院補提理由書
狀（均須按他造當事人之人數附繕本）「切勿逕送上級法院」。
中    華    民    國    97    年    8     月    29    日
                                        書記官  黃一秋
附錄本判決論罪科刑法條：
毒品危害防制條例第10條第1 項
施用第一級毒品者，處 6 月以上 5 年以下有期徒刑。


司法院資訊處製作；財團法人民間司法改革基金會備份。
